【裁判字號】    95,交聲,465
【裁判日期】    950630
【裁判案由】    
【裁判全文】
臺灣彰化地方法院交通事件裁定         95年度交聲字第465號
原處分機關  交通部公路總局台中區監理所彰化監理站
受 處分 人
即 異議 人  乙○○
上列受處分人因違反道路交通管理處罰條例案件，對於交通部公
路總局台中區監理所彰化監理站所為之彰監四字第裁64－Z00000
000號裁決，聲明異議，本院裁定如下：
    主  文
原處分撤銷。
乙○○不罰。
    理  由
一、聲明意旨略以：一、該車已向監理單位辦理報廢。二、車主
    未知駕駛人甲○○在無牌照情況下將車輛ＥＯ－九五○七號
    駛出。三、車主即異議人提出異議，將此罰單改罰駕駛人甲
    ○○等語。
二、按汽車牌照借供他車使用或使用他車牌照行駛者，處汽車所
    有人新臺幣三千六百元以上一萬零八百元以下罰鍰，並禁止
    其駕駛；又違反前揭之規定，牌照、號牌吊銷之，道路交通
    管理處罰條例第十二條第一項第五款、第十二條第二項後段
    有明文規定。
三、查異議人所有車輛（車號：ＥＯ－九五○七號，號牌已於九
    十四年三月二十九日註銷），由甲○○駕駛，懸掛八Ｌ－八
    八二一號號牌，於九十四年五月十二日十一時三十五分許，
    行經國道三號北向一五○公里路段，因「使用他車牌照行駛
    」違規，經內政部警政署國道公路警察局警員掣單舉發之事
    實，有內政部警政署國道公路警察局公警局交字第Ｚ000
    00000號舉發違反道路交通管理事件通知單（以下簡稱
    舉發通知單）一紙可稽，復為異議人所不爭執，是本件違規
    事實洵可確定。經查：本件違規車輛ＥＯ－九五○七號自用
    小客車，業已於九十四年三月二十九日逕行註銷執行，有彰
    化縣監理站汽車車籍查詢表可查；又本件違規駕駛為甲○○
    ，亦有違規通知單足資確定，則甲○○於本件違規事實發生
    時，既為本件違規車輛之實際管領、使用人，其未經汽車所
    有人即異議人同意，於汽車牌照已註銷情形下，另懸掛他車
    號牌違規行駛，依道路交通管理處罰條例第八十五條第二項
    之規定：「本條例關於車輛所有人之處罰，如應可歸責於車
    輛駕駛人者，處罰車輛駕駛人。」，故本件違規事件，自應
    以車輛駕駛人甲○○為裁罰對象。綜上所述，本件違規車輛
    牌照既已由異議人報繳註銷，該車實際管領人及使用人亦非
    異議人，即無可歸責於異議人（即汽車所有人），原處分機
    關援引道路交通管理處罰條例第十二條第一項第一款（應適
    用首揭同條例第十二條第一項第五款為宜）以異議人為裁罰
    對象，於法尚有未合，故本件異議為有理由，自應由本院將
    原處分撤銷，另為受處分人即異議人不罰之諭知始為允當。
據上論斷，應依道路交通案件處理辦法第二十條前段，裁定如主
文。
中    華    民    國    95    年    6     月    30    日
                  交通法庭    法  官  李水源
以上正本證明與原本無異。
如不服本裁定，應於裁定送達後5日內，向本院提出抗告狀。
中    華    民    國    95    年    7     月    3     日
                              書記官  廖建興


司法院資訊處製作；財團法人民間司法改革基金會備份。
